

# Jose Alejandro Carrillo Mora

☐ +57 (301) 788 7149 • ☑ alejo-carrillo@outlook.com

#### **Perfil Profesional**

Administrador de Empresas, con experiencia en áreas de atención al cliente, comerciales y administrativas, manejo de herramientas ofimáticas, bases de datos y herramientas web. Soy una persona responsable, con excelente actitud, creativo, organizado, con habilidad de trabajo en equipo y excelentes relaciones interpersonales. Me apasiona viajar, la música, el microfútbol, aprender nuevos idiomas y los deportes extremos.

### Formación Académica

**Universidad Central** 

Maestria en análisis de datos

Corporación Universitaria Minuto de Dios

Administrador de Empresas

Corporación Universitaria Minuto de Dios

Diplomado en Tributaria

Bogotá, Colombia

2023 - en curso

Bogotá, Colombia

2015 - 2019

Bogotá, Colombia

2019

## Trayectoria Laboral

Claro Colombia Bogotá, Colombia

Analista de Requerimientos Legales

Jun 2021 – actual

Funciones realizadas: Gestión de servicios móviles, Tester, atención a clientes internos y externos, gestión de PQRS y manejo de bases de datos, elaboración de informes e indicadores.

Claro Colombia Bogotá, Colombia

Asesor Gestión PQRS May 2018 – Jun 2021

Funciones realizadas: Gestión de PQRS y manejo de bases de datos. Logros: Ascenso laboral.

#### Droguerías y Farmacias Cruz Verde S.A.S

Auxiliar de Activaciones y convenios empresariales

Bogotá, Colombia

Sep 2016 - Abr 2018

Funciones realizadas: Atención al cliente interno y externo, atención de proveedores, manejo de inventario, elaboración de informes e indicadores, manejo de herramientas ofimáticas, manejo de caja POS y abastecimiento de máquinas Vending. Logros: Implementación y ejecución de la primera droguería móvil y de máquinas Vending de medicamentos.

# Formación complementaria

**Google** *Curso de Desarrollador Web* 

Bogotá, Colombia

2018 - en curso

Senal Bogotá, Colombia

Curso de CRM 2018 – en curso